【裁判字號】    89,易,1326
【裁判日期】    890530
【裁判案由】    竊盜
【裁判全文】
臺灣臺中地方法院刑事判決                        八十九年度易字第一三二六號
    公  訴  人  臺灣臺中地方法院檢察署檢察官
    被      告  乙○○
右列被告因竊盜等案件，經檢察官提起公訴（八十九年度偵字第五四二四號），本院
判決如左：
    主  文
乙○○竊盜，累犯，處有期徒刑捌月。扣案之鑰匙壹支沒收。又行使偽造私文書，足
以生損害於公眾及他人，累犯，處有期徒刑拾月。臺中市警察局第三分局立德所八十
九年三月三十一日偵訊筆錄上偽造之「丙○○」署押枚、指印陸枚、現場檢查紀錄
表上偽造之「丙○○」署押枚、指印枚、竊盜案現場相關位置示意圖上偽造之「
丙○○」署押壹枚、指印壹枚、失竊機車照片上偽造之「丙○○」署押貳枚、指印捌
枚、丙○○口卡片影本上偽造之「丙○○」署押壹枚、指印壹枚、臺中市警察局第三
分局立德派出所逮捕通知書（含被逮捕人收執聯及警局留稿備查聯）上偽造之「丙○○」署押貳枚、指印貳枚沒收。主刑部分應執行有期徒刑壹年肆月。
    事  實
一、乙○○於民國八十四年間因違反肅清煙毒條例案件，經法院判處有期徒刑二年六
    月確定，於八十七年五月十三日執行完畢，猶不知悛悔警惕，復於八十九年三月
    五日晚上八時許，在臺中市西屯區福上巷二四一之二號前騎樓，利用自備之鑰匙
    一支，竊取不詳姓名者行竊後置於該處之車號ＵＯＶ－三九八號輕型機車（前開
    機車係甲○○所有，於同年一月十五日下午一時許，在臺中市○○區○○路二十
    巷內所失竊），得手後供作代步工具，嗣於同年三月三十一日晚上六時許，騎乘
    前開機車行經臺中市○○路○段與崇德路口時，為警查獲。乙○○為逃避刑責，
    竟假冒胞弟「丙○○」之名義應訊，並基於行使偽造私文書之犯意，先接續於臺
    中市警察局第三分局立德派出所現場檢查紀錄表上偽造「丙○○」署押三枚、指
    印三枚、竊盜案現場相關位置示意圖上偽造「丙○○」署押一枚、指印一枚、失
    竊機車照片上偽造「丙○○」署押二枚、指印八枚、丙○○口卡片影本上偽造「
    丙○○」署押壹枚、指印壹枚、臺中市警察局第三分局立德所八十九年三月三十
    一日偵訊筆錄上偽造「丙○○」署押三枚、指印六枚、臺中市警察局第三分局立
    德派出所逮捕通知書（含被逮捕人收執聯及警局留稿備查聯）上偽造「丙○○」
    署押二枚、指印二枚，復將前開逮捕通知書警局留稿備查聯交回警員處理，足以
    為表示已收到該逮捕通知書之意思之證明，足以生損害於丙○○及司法機關犯罪
    偵查、追訴及人犯逮捕之正確性。嗣因立德派出所將乙○○移送臺中市警察局第
    三分局，並核對年籍資料時，發現丙○○年籍及乙○○實際年齡不符，經訊問乙○○母親羅翠及調閱丙○○國人入出境端末查詢報表確認丙○○已於八十九年
    三月二十八日離臺，始查悉上情。
二、案經臺中市警察局第三分局報告臺灣臺中地方法院檢察署檢察官偵查起訴。
    理  由
一、右揭事實業據被告乙○○坦承不諱，前開車號ＵＯＶ－三九八號輕型機車係甲○○所有，於八十九年一月十五日下午一時許，在臺中市○○區○○路二十巷內所
    失竊乙情，業據被害人甲○○於警訊時證述明確，並有車輛竊盜、車牌失竊資料
    個別查詢報表－查詢車輛認可資料及贓物保管收據乙紙，被告行竊機車犯行復有
    被告所有供行竊機車用之鑰匙乙支扣案可資佐證；被告冒用胞弟丙○○名義應訊
    乙情，業據證人即被告母親羅翠證述明確，並有丙○○國人入出境端末查詢報
    表附卷可稽，其行使偽造私文書犯行，則有臺中市警察局第三分局立德派出所現
    場檢查紀錄表（其上偽造「丙○○」署押三枚、指印三枚）、竊盜案現場相關位
    置示意圖（其上偽造「丙○○」署押一枚、指印一枚）、失竊機車照片（其上偽
    造之「丙○○」署押二枚、指印八枚）、丙○○口卡片影本（其上偽造「丙○○
    」署押一枚、指印一枚）、臺中市警察局第三分局立德所八十九年三月三十一日
    偵訊筆錄（其上偽造「丙○○」署押三枚、指印六枚）、臺中市警察局第三分局
    立德派出所逮捕通知書警局留稿備查聯（其上偽造「丙○○」署押一枚、指印一
    枚，另被逮捕人收執聯上亦偽造「丙○○」署押一枚、指印一枚，然業已交由乙○○收執而未扣案）扣案可資佐證，本案事證明確，被告犯行洵堪認定。
二、被告乙○○行竊機車，核其所為，係犯刑法第三百二十條第一項之竊盜罪，又被
    告於臺中市警察局第三分局立德派出所逮捕通知書「警局留稿備查聯」上偽造「
    丙○○」署押及指印，復交回警員處理，足以為表示已收到該逮捕通知書之意思
    之證明，顯然於該文書之內容有所主張，該逮捕通知書警局留稿備查聯即屬刑法
    第二百二十條第一項之文書，核其所為，係犯刑法第二百十六條行使第二百二十
    條第一項、第二百十條之偽造私文書罪，其於臺中市警察局第三分局立德派出所
    現場檢查紀錄表、竊盜案現場相關位置示意圖、失竊機車照片、丙○○口卡片影
    本、臺中市警察局第三分局立德所八十九年三月三十一日偵訊筆錄、臺中市警察
    局第三分局立德派出所逮捕通知書（含被逮捕人收執聯及警局留稿備查聯）接續
    偽造「丙○○」署押、指印之偽造署押行為為偽造私文書之階段行為，偽造之低
    度行為則為行使之高度行為所吸收，均不另論罪。被告所犯前開竊盜罪及行使偽
    造私文書罪，犯意各別，罪名不同，應分論併罰。被告行使偽造私文書部分，公
    訴意旨雖未論及，然與前開起訴之偽造署押部分，有實質上一罪關係，本院自應
    併予審理，附此說明。被告曾於八十四年間因違反肅清煙毒條例案件，經法院判
    處有期徒刑二年六月確定，於八十七年五月十三日執行完畢，有臺灣高等法院被
    告全國前案紀錄表在卷可憑，被告前受有期徒刑執行完畢，於五年以內再犯本件
    有期徒刑以上之二罪，均為累犯，均依刑法第四十七條規定加重其刑，爰審酌被
    告有多次前案紀錄，有前開全國前案紀錄表足稽，堪認其品行不佳，並斟酌其犯
    罪動機、目的、手段、犯罪所生損害及冒用他人名義應訊嚴重影響犯罪偵查、追
    訴、被告犯後坦承犯行等一切情狀，分別量處如主文所示之刑，並定其應執行之
    刑，以示懲儆。扣案之鑰匙一支為被告所有供犯罪所用之物，業據被告供陳在卷
    ，爰依刑法第三十八條第一項第二款規定宣告沒收，臺中市警察局第三分局立德
    派出所現場檢查紀錄表上偽造之「丙○○」署押三枚、指印三枚、竊盜案現場相
    關位置示意圖上偽造之「丙○○」署押一枚、指印一枚、失竊機車照片上偽造之
    「丙○○」署押二枚、指印八枚、丙○○口卡片影本上偽造之「丙○○」署押一
    枚、指印一枚、臺中市警察局第三分局立德所八十九年三月三十一日偵訊筆錄上
    偽造之「丙○○」署押三枚、指印六枚、臺中市警察局第三分局立德派出所逮捕
    通知書（含被逮捕人收執聯及警局留稿備查聯）上偽造之「丙○○」署押二枚、
    指印二枚，因前開指印同為代表被冒用者之姓名，作用及效力與署押無異，而與
    前開「丙○○」署押同屬偽造之署押，應依刑法第二百十九條規定宣告沒收。
據上論斷，應依刑事訴訟法第二百九十九條第一項前段，刑法第三百二十條第一項、
第二百十六條、第二百十條、第五十一條第五款、第四十七條、第三十八條第一項第
二款、第二百十九條、罰金罰鍰提高標準條例第一條前段，判決如主文。
中      華      民      國      八十九      年    五    月      三十    日
                                    法  官  陳  得  利
右正本證明與原本無異。
如不服本判決，應於判決送達後十日內，向本院提出上訴狀。
                                    書記官
中      華      民      國      八十九      年    五    月      三十    日
附錄本案論罪科刑法條全文：
刑法第三百二十條第一項
意圖為自己或第三人不法之所有，而竊取他人之動產者，為竊盜罪，處五年以下有期
徒刑、拘役或五百元以下罰金。
刑法第二百十六條
行使第二百十條至第二百十五條之文書者，依偽造、變造文書或登載不實事項或使登
載不實事項之規定處斷。
刑法第二百二十條第一項
在紙上或物品上之文字、符號、圖畫、照像，依習慣或特約，足以為表示其用意之證
明者，關於本章及本章以外各罪，以文書論。
刑法第二百十條
偽造、變造私文書，足以生損害於公眾或他人者，處五年以下有期徒刑。


司法院資訊處製作；財團法人民間司法改革基金會備份。
